# 验资报告业务求助

提问人：梵行 时间：2017-08-16 14:39:58
我们公司要在银行贷款，银行给我们要验资报告，公司在新成立的时候没有验资报告，后来股东和注册资本等都有变更。现在如果要找会所出验资报告需要出具两份吗？即一份新设立的、一份变更的。还是只出具一份变更的报告即可？ 谢谢

回答人：chenyiwei
由于在 2014 年 3 月 1 日之后，验资已经不是一项强制性的要求（暂不实行注册资本认缴登记制的 27 个行业除外，下同），因此当初设立或出资时没有验资报告也是正常情况。首先建议与银行沟通，以出具截至当前时点的实收资本余额鉴证报告的方式代替，如果银行不接受，才考虑出具验资报告，但这样的验资报告的风险较大，包括需对每次出资后的大额资金支付情况进行逐笔核查以确保不存在抽逃出资情况，事务所应谨慎考虑相关风险程度以确定是否承接。